臺灣花蓮地方法院刑事判決　　　　　　　 100年度訴字第91號
公　訴　人　臺灣花蓮地方法院檢察署檢察官
被　　　告　朱震秦
指定辯護人　吳秋樵律師
上列被告因違反毒品危害防制條例案件，經檢察官提起公訴（99
年度偵字第5328號）及移送併辦（99年度偵字第5555號），本院
判決如下：
    主  文
朱震秦犯如附表所示之罪，各處如附表所示之刑。應執行有期徒
刑玖年，未扣案0000000000號行動電話壹支（含該門
號之SIM卡壹張 ）沒收，如全部或一部不能沒收時，與朱震齊連
帶追徵其價額；未扣案之販賣第二級毒品所得新臺幣壹萬貳仟元
沒收，其中新臺幣貳仟元應與朱震齊連帶沒收，如全部或一部不
能沒收時，以其財產抵償或連帶抵償之。
    事  實
一、朱震秦明知安非他命為毒品危害防制條例所規定之第二級毒
    品，不得販賣與施用，仍分別基於販賣第二級毒品以營利及
    幫助他人施用第二級毒品之犯意，以其所申辦使用之000000
    0000號行動電話作為聯絡之工具，而分別與陳瓊琳、潘馨怡
    （原名王馨怡）及劉代勇聯繫後，即於如附表編號 1、4、5
    、6、7所示之時間、地點與方式，販賣安非他命與陳瓊琳 3
    次、潘馨怡2次，並於如附表編號8至13所示之時間，由朱震
    秦代潘馨怡、劉代勇向上游陳碧章購買安非他命後，再至如
    附表編號8至 13所示之地點，將安非他命交與潘馨怡、劉代
    勇，以此方式幫助潘馨怡、劉代勇施用安非他命各 3次。朱
    震秦另與其弟朱震齊共同基於販賣第二級毒品以營利之犯意
    ，於如附表編號2、3所示之時間、地點及方式，共同販賣安
    非他命與陳瓊琳 2次。嗣經警對朱震齊施以通訊監察，而循
    線查獲。
三、案經花蓮縣警察局移送臺灣花蓮地方法院檢察署檢察官偵查
    起訴及併送併案審理。
    理  由
壹、程序部分
    按被告以外之人於審判外之言詞或書面陳述，除法律有規定
    者外，不得作為證據。被告以外之人於審判外之陳述，雖不
    符刑事訴訟法第159條之1至第159條之4之規定，而經當事人
    於審判程序同意作為證據，法院審酌該言詞陳述或書面陳述
    作成時之情況，認為適當者，亦得為證據。當事人、代理人
    或辯護人於法院調查證據時，知有第159條第1項不得為證據
    之情形，而未於言詞辯論終結前聲明異議者，視為有前項之
    同意。被告以外之人於偵查中向檢察官所為之陳述，除顯有
    不可信之情況者外，得為證據，刑事訴訟法第159條第1項、
    第159條之5、第159條之1第 2項分別定有明文。證人陳瓊琳
    、潘馨怡及劉代勇於檢察官依法訊問並命具結之證詞，本院
    審酌其等於陳述時之外在環境及情況，並無顯有不可信之情
    況，從而其等此部分之證述，有證據能力。又檢察官、被告
    朱震秦及其辯護人對於本院據以認定事實之其餘供述證據，
    均未於言詞辯論終結前聲明異議，本院審酌該些供述證據作
    成時之情況，核無違法取證或其他瑕疵，認為以之作為證據
    為適當，是該些供述證據均有證據能力。
貳、實體部分
一、上揭犯罪事實，業據被告於偵查及本院審理時均坦承不諱（
    見警卷第3 -8頁；99年度偵字第5555號卷第14頁；99年度警
    聲指字第5號卷，下稱警聲指卷，第145頁；99年度偵字第53
    28號卷，下稱偵5328號卷，第115、138-140、143-145、188
    、190-193、200頁；本院聲羈卷第5頁；本院卷第283頁），
    核與證人陳瓊琳於警詢、偵訊及本院審理，證人潘馨怡、劉
    代勇於警詢及偵訊時之證述情節大致相符 （見警卷第35-46
    頁；警聲指卷第150-151頁；偵5328號卷第117、122、149、
    153- 154、167-168、171-173、177-179、181-183頁；本院
    卷第275-280頁） ，復有通訊監察譯文、0000000000號行動
    電話通聯紀錄在卷 （見警聲指卷第93-94、96-98、100頁；
    偵5328號卷第19、25背面-26、30、32-33背面、34背面、37
    背面-42、45背面-46、57-58、59背面 ）足資佐證，足認被
    告確有如附表所示之時間、地點，販賣及共同販賣安非他命
    與陳瓊琳、販賣安非他命與潘馨怡，並幫助潘馨怡、劉代勇
    向陳碧章調貨，供其等施用。
二、我國查緝毒品之施用或販賣一向執法甚嚴，對於販賣毒品者
    尤科以重度刑責，又販賣毒品既係違法行為，當非可公然為
    之，亦無公定價格，且容易分裝並增減份量，而每次買賣之
    價量，可能隨時依雙方關係深淺、資力、需求量及對行情之
    認知、來源是否充裕、查緝是否嚴謹、購買者被查獲時供述
    購買對象之可能風險之評估等情形，而異其標準，非可一概
    而論；而買受毒品之人通常亦無法探知販毒者賺取利潤幾何
    ，是販賣毒品之利得，除販毒者坦承犯行或價量俱臻明確外
    ，委難察得實情，販賣之人從價差或量差中牟利之方式雖異
    ，其意圖營利之販賣行為則同一。是以因安非他命量微價高
    ，販賣者率有利益可圖，被告販賣安非他命，如無利益可得
    ，又豈會甘冒遭警查獲可能處以重刑之風險而如此作為，參
    以證人陳瓊琳於本院審理時稱：伊與朱震秦、朱震齊兄弟並
    不熟，是在遊樂場認識的，伊是直接跟朱震齊購買，朱震齊
    不在時伊才找朱震秦，或是朱震秦代替他弟弟拿毒品給伊等
    語（見本院卷第275-278頁） ，是證被告與證人陳瓊琳並無
    特殊交情，被告如無利益可得，又豈會甘冒遭警查獲可能處
    以重刑之風險而提供毒品與陳瓊琳，甚至應其弟朱震齊之指
    示，向上游陳碧章拿取毒品後再賣給陳瓊琳？且被告亦不否
    認將毒品交給陳瓊琳時會從中抽取一點安非他命（見偵5328
    號卷第115頁） ，及證人陳瓊琳於本院審理時亦證稱：只要
    經過哥哥（即被告）交付安非他命的數量都比較少，所以伊
    向朱震齊反應此事，朱震齊就對伊說每個人都這樣講等語（
    見本院卷第277、280頁），而證人潘馨怡雖為被告之弟朱震
    齊之前妻，然被告於警詢、偵訊時亦不否認於如附表編號 6
    、7 所示之時間，向上游拿取安非他命後，從中抽取少許安
    非他命作為仲介的酬謝，再將安非他命交付證人潘馨怡之事
    實（見警聲指卷第61-62頁、偵5328號卷第192頁）。另參以
    證人陳瓊琳與朱震齊於99年9月5日之通聯譯文、證人潘馨怡
    與朱震齊於99年9月4日之通聯譯文，其等均於電話中向朱震
    齊抱怨被告抽取過多毒品（見警聲指卷第84、94頁），顯見
    被告係為了能從中獲取安非他命供己施用，才販賣安非他命
    與證人陳瓊琳5次及潘馨怡2次，且每次均係被告主動從中抽
    取部分安非他命後，再將剩餘安非他命交與證人陳瓊琳、潘
    馨怡，而非因其等為感謝被告之協助調貨而分少量安非他命
    與被告吸食，益證被告上開 7次交付毒品與其等時，均無單
    純幫助其等施用安非他命，始代其等向上游陳碧章購買毒品
    之意，其主觀上具有營利之意圖甚明。
三、綜上所述，上揭補強證據已足資證明被告所為之任意性自白
    ，核與事實相符，本件事證明確，被告之犯行均堪予認定。
四、論罪科刑部分：
(一)核被告就如附表編號1至7所為，係犯毒品危害防制條例第 4
    條第2項之販賣第二級毒品罪；就如附表編號8至13所為，係
    犯刑法第30條第1項、毒品危害防制條例第10條第2項之幫助
    施用第二級毒品罪。其與朱震齊就附表編號2、3之販賣第二
    級毒品犯行，有犯意聯絡與行為分攤，為共同正犯。公訴意
    旨認被告所為如附表編號2、3、4、6之犯行，係犯幫助施用
    第二級毒品罪嫌，容有誤會，惟其社會基本事實同一，起訴
    法條應予變更（已當庭告知被告所犯法條）。被告持有第二
    級毒品進而販賣、幫助他人施用之，其持有之低度行為應為
    販賣、幫助施用之高度行為所吸收，均不另論罪。其所為如
    附表所示販賣第二級毒品5次、共同販賣第二級毒品2次、幫
    助施用第二級毒品6 次等犯行，各次犯行之時間、地點均不
    同，顯係基於各別犯意所為，應予分論併罰。又被告犯 6次
    幫助施用毒品罪，各依刑法第30條第 2項之規定減輕其刑。
(二)按毒品危害防制條例已於民國98年 5月20日修正公布，其中
    第17條增列第二項規定：「犯第4條至第8條之罪於偵查及審
    判中均自白者，減輕其刑。」依該條項修正立法理由觀之，
    係為使刑事案件儘速確定，鼓勵被告認罪，並節省司法資源
    ，苟行為人於偵查及審判中均對自己之犯罪事實全部或主要
    部分為肯定供述之意，即符自白減輕其刑要件。依上揭法條
    之規定，所謂「偵查中之自白」既未明定限縮專指檢察官偵
    查中為限。而依現行刑事訴訟體制，刑事訴訟程序中之「偵
    查」，乃偵查機關就人犯之發現、確保、犯罪事實之調查，
    證據之發現、蒐集及保全為內容，以決定有無犯罪嫌疑，應
    否提起公訴之偵查機關活動。偵查機關有主體偵查機關與輔
    助偵查機關之分，檢察官乃偵查主體，司法警察官或司法警
    察則係偵查之輔助機關，此觀刑事訴訟法第228條第1項、第
    231條之1規定，均以檢察官為主體，而第229條至第231條之
    司法警察官或司法警察，則分別規定為「協助檢察官」、「
    應受檢察官之指揮」、「應受檢察官之命令」，即足明瞭。
    是上開「偵查中自白」之範圍，適用上應兼指司法警察官或
    司法警察實施之輔助偵查程序在內。司法警察官或司法警察
    就具體案件開始進行調查，並對犯罪嫌疑人製作調查筆錄時
    ，為犯罪嫌疑人之被告如就犯罪嫌疑事實予以自白，應認其
    警詢自白，屬於偵查中自白之一環，而合於「偵查中自白」
    之要件。又毒販在偵查及審判中之歷次陳述，各有一次以上
    之自白，並供出毒品來源，因而查獲其他正犯或共犯之情形
    ，即已完全合致第17條第1項、第2項規定之要件（最高法院
    99年度台上字第2423號、98年度台上字第7231號判決意旨參
    照）。查被告於如附表編號1至編號7之販賣第二級毒品、共
    同販賣第二級毒品犯行，於偵查及本院審理時均各有 1次以
    上自白，依上開說明，均應依毒品危害防制條例第17條第 2
    項規定減輕其刑。
(三)被告雖於警詢時供出上游陳碧章，惟員警於偵辦被告與其弟
    朱震齊販賣毒品案件時，先於99年 8月13日對朱震齊所使用
    之行動電話聲請通訊監察，並於監察期間發現上游為綽號阿
    瑋之男子，隨即於99年9月9日聲請對阿瑋之行動電話門號進
    行通訊監察，並於執行通訊監察過程中即知綽號阿瑋之男子
    即為陳碧章，而於通訊監察期間對陳碧章販毒情事實施跟監
    、埋伏偵查作為等情，有花蓮縣警察局100年 6月8日花警刑
    大偵1字第1000026068號函在卷可參（見本院卷第232頁），
    是員警於被告供出上游前，已知陳碧章涉有販賣毒品嫌疑，
    故陳碧章並非因被告供出上游因而破獲，被告無從依毒品危
    害防制條例第17條第1項規定減輕其刑。
(四)爰審酌被告年輕力壯不思以正當途徑獲取金錢，無視於國家
    杜絕毒品危害之禁令，竟以販賣毒品圖不法利益，並基於朋
    友情誼，為幫潘馨怡、劉代勇施用安非他命，而代其等購買
    安非他命，均足以使購買施用及幫助施用者導致生理及心理
    毒害，形成生理成癮性及心理依賴性，戕害國民身心健康，
    危害社會治安，被告各次販賣毒品之所得，及犯後坦承犯行
    等一切情狀，各量處如附表所示之刑，及定其應執行之刑。
    按刑法第59條之酌量減輕其刑，必須犯罪另有特殊之原因與
    環境等，在客觀上足以引起一般同情，認為即予宣告法定低
    度刑期尤嫌過重者，始有其適用（最高法院45年台上字第11
    65號判例意旨參照）。本件辯護人雖請求本院就被告販賣毒
    品及共同販賣毒品部分依刑法第59條對被告酌量減輕其刑，
    然被告犯罪時並無任何特殊之原因與環境等因素，參以其於
    1個月內即有7次販賣安非他命之犯行，在客觀上不足以引起
    一般同情，參諸上開判例，並無適用刑法第59條酌量減輕其
    刑之餘地，附此敘明。
(五)未扣案0000000000號行動電話1支（含SIM卡 1張），為被告
    所有，業據被告供承在卷（見本院卷第244頁） ，並為本件
    販賣安非他命、共同販賣安非他命所用之物，爰就如附表編
    號1至7販賣毒品之部分，依毒品危害防制條例第19條第 1項
    規定宣告沒收，如全部或一部不能沒收時，追徵其價額，並
    就如附表編號2、3之共同販賣毒品部分，本於責任共同原則
    ，與朱震齊連帶追徵其價額。未扣案之0000000000號行動電
    話1支（含SIM卡1張） ，為朱震嘉所申辦，此有行動電話門
    號查詢紀錄1份在卷可參 （見偵5328號卷第19頁），亦無證
    據證明係朱震齊所有，自無從宣告沒收。未扣案如附表編號
    1至附表7販賣毒品所得共新臺幣（下同）12,000元，應依毒
    品危害防制條例第19條第 1項規定宣告沒收，如全部或一部
    不能沒收時，以其財產抵償之，並就其中如附表編號 2及編
    號3販賣毒品所得共2,000元部分，與朱震齊連帶沒收，如全
    部或一部不能沒收時，以其與朱震齊之財產連帶抵償之。
據上論斷，應依刑事訴訟法第299條第1項前段、第300條 ，毒品
危害防制條例第4條第2項、第10條第2項、第17條第2項、第19條
第1項，刑法第11條、第28條、第30條第1項、第2項、第51條第5
款，判決如主文。
本案經檢察官林英正到庭執行職務。
中    華    民    國   100    年    8     月    18    日
                  刑事第三庭    審判長法  官  李世華
                                      法  官  許乃文
                                      法  官  吳育汝
以上正本證明與原本無異。
如不服本判決應於收受送達後10日內向本院提出上訴書狀，並應
敘述具體理由。其未敘述上訴理由者，應於上訴期間屆滿後20日
內向本院補提理由書(均須按他造當事人之人數附繕本)「切勿逕
送上級法院」。
中    華    民    國   100    年    8     月    18    日
                                      書記官
附錄論罪科刑法條：
毒品危害防制條例第4條第2項
製造、運輸、販賣第二級毒品者，處無期徒刑或 7年以上有期徒
刑，得併科新臺幣1千萬元以下罰金。
毒品危害防制條例第10條第2項
施用第二級毒品者，處3年以下有期徒刑。
附表
┌──┬─────┬─────┬───┬──────────┬────┬──────────────────┐
│編號│   時間   │  地點    │  對象│犯罪方式及毒品種類  │販賣所得│主文                                │
├──┼─────┼─────┼───┼──────────┼────┼──────────────────┤
│ 1  │99年8月11 │花蓮縣吉安│陳瓊琳│陳瓊琳以行動電話撥打│2,000元 │朱震秦販賣第二級毒品，處有期徒刑參年│
│    │日23時47分│鄉○里○街│      │朱震秦所有之00000000│        │捌月，未扣案0000000000號行│
│    │許        │31號朱震秦│      │58號行動電話與朱震秦│        │動電話壹支（含該門號之SIM卡壹張）沒 │
│    │          │住處樓下路│      │聯絡後，二人約於前開│        │收，如全部或一部不能沒收時，追徵其價│
│    │          │口處      │      │地點見面，朱震秦遂以│        │額；未扣案販賣毒品所得新臺幣貳仟元沒│
│    │          │          │      │2,000元之價格販賣安 │        │收，如全部或一部不能沒收時，以其財產│
│    │          │          │      │非他命與陳瓊琳1次， │        │抵償之。                            │
│    │          │          │      │並向陳瓊琳收取2,000 │        │                                    │
│    │          │          │      │元。                │        │                                    │
├──┼─────┼─────┼───┼──────────┼────┼──────────────────┤
│ 2  │99年8月28 │花蓮縣吉安│陳瓊琳│陳瓊琳以行動電話撥打│1,000元 │朱震秦共同販賣第二級毒品，處有期徒刑│
│    │日21時12分│鄉化仁國小│      │朱震齊所使用之091761│        │參年捌月。未扣案0000000000│
│    │許        │附近      │      │9731號行動電話，向朱│        │號行動電話壹支（含該門號之SIM卡壹張 │
│    │          │          │      │震齊稱要購買安非他命│        │）沒收，如全部或一部不能沒收時，與朱│
│    │          │          │      │1,000元，朱震齊因人 │        │震齊連帶追徵其價額；未扣案之販賣第二│
│    │          │          │      │不在花蓮，遂撥打0981│        │級毒品所得新臺幣壹仟元與朱震齊連帶沒│
│    │          │          │      │254858號行動電話聯繫│        │收，如全部或一部不能沒收時，以其與朱│
│    │          │          │      │朱震秦，要其將安非他│        │震齊之財產連帶抵償之。              │
│    │          │          │      │命拿給陳瓊琳，朱震秦│        │                                    │
│    │          │          │      │遂先向上游陳碧章購得│        │                                    │
│    │          │          │      │安非他命後，於前開地│        │                                    │
│    │          │          │      │點以1,000元的價格販 │        │                                    │
│    │          │          │      │賣安非他命與陳瓊琳，│        │                                    │
│    │          │          │      │並向陳瓊琳收取1,000 │        │                                    │
│    │          │          │      │元。                │        │                                    │
│    │          │          │      │                    │        │                                    │
├──┼─────┼─────┼───┼──────────┼────┼──────────────────┤
│ 3  │99年8月30 │朱震秦上開│陳瓊琳│陳瓊琳以行動電話撥打│1,000元 │朱震秦共同販賣第二級毒品，處有期徒刑│
│    │日17時28分│住處樓下  │      │朱震齊所使用之091761│        │參年捌月。未扣案0000000000│
│    │許        │          │      │9731號行動電話，向朱│        │號行動電話壹支（含該門號之SIM卡壹張 │
│    │          │          │      │震齊稱要購買安非他命│        │）沒收，如全部或一部不能沒收時，與朱│
│    │          │          │      │1,000元，朱震齊因人 │        │震齊連帶追徵其價額；未扣案之販賣第二│
│    │          │          │      │不在花蓮，遂撥打0981│        │級毒品所得新臺幣壹仟元與朱震齊連帶沒│
│    │          │          │      │254858號行動電話聯繫│        │收，如全部或一部不能沒收時，以其與朱│
│    │          │          │      │朱震秦，要其將安非他│        │震齊之財產連帶抵償之。              │
│    │          │          │      │命拿給陳瓊琳，朱震秦│        │                                    │
│    │          │          │      │遂先向上游陳碧章購得│        │                                    │
│    │          │          │      │安非他命後，於前開地│        │                                    │
│    │          │          │      │點見面以1,000元的價 │        │                                    │
│    │          │          │      │格販賣安 非他命與陳 │        │                                    │
│    │          │          │      │瓊琳，並向陳瓊琳收取│        │                                    │
│    │          │          │      │1,000元。           │        │                                    │
│    │          │          │      │                    │        │                                    │
├──┼─────┼─────┼───┼──────────┼────┼──────────────────┤
│ 4  │99年8月31 │朱震秦上開│陳瓊琳│陳瓊琳以行動電話撥打│3,000元 │朱震秦販賣第二級毒品，處有期徒刑參年│
│    │日12時49分│住處樓下  │      │朱震秦所有之00000000│        │捌月，未扣案0000000000號行│
│    │許        │          │      │58號行動電話與朱震秦│        │動電話壹支（含該門號之SIM卡壹張）沒 │
│    │          │          │      │聯絡後，二人約於前開│        │收，如全部或一部不能沒收時，追徵其價│
│    │          │          │      │地點見面，朱震秦遂以│        │額；未扣案販賣毒品所得新臺幣參仟元沒│
│    │          │          │      │3,000元之價格販賣安 │        │收，如全部或一部不能沒收時，以其財產│
│    │          │          │      │非他命與陳瓊琳1次， │        │抵償之。                            │
│    │          │          │      │並向陳瓊琳收取3,000 │        │                                    │
│    │          │          │      │元。                │        │                                    │
├──┼─────┼─────┼───┼──────────┼────┼──────────────────┤
│ 5  │99年9月2日│朱震秦上開│陳瓊琳│陳瓊琳以行動電話撥打│1,000元 │朱震秦販賣第二級毒品，處有期徒刑參年│
│    │15時5分許 │住處樓下  │      │朱震秦所有之00000000│        │捌月，未扣案0000000000號行│
│    │          │          │      │58號行動電話與朱震秦│        │動電話壹支（含該門號之SIM卡壹張）沒 │
│    │          │          │      │聯絡後，二人約於前開│        │收，如全部或一部不能沒收時，追徵其價│
│    │          │          │      │地點見面，朱震秦遂以│        │額；未扣案販賣毒品所得新臺幣壹仟元沒│
│    │          │          │      │1,000元之價格販賣安 │        │收，如全部或一部不能沒收時，以其財產│
│    │          │          │      │非他命與陳瓊琳1次， │        │抵償之。                            │
│    │          │          │      │並向陳瓊琳收取1,000 │        │                                    │
│    │          │          │      │元。                │        │                                    │
├──┼─────┼─────┼───┼──────────┼────┼──────────────────┤
│ 6  │99年9月2日│朱震秦上開│潘馨怡│潘馨怡以行動電話撥打│2,000元 │朱震秦販賣第二級毒品，處有期徒刑參年│
│    │21時58分許│住處附近之│      │朱震秦所有之00000000│        │捌月，未扣案0000000000號行│
│    │          │一六堂便利│      │58號行動電話與朱震秦│        │動電話壹支（含該門號之SIM卡壹張）沒 │
│    │          │商店前    │      │聯絡後，二人約於前開│        │收，如全部或一部不能沒收時，追徵其價│
│    │          │          │      │地點見面，朱震秦遂以│        │額；未扣案販賣毒品所得新臺幣貳仟元沒│
│    │          │          │      │2,000元之價格販賣安 │        │收，如全部或一部不能沒收時，以其財產│
│    │          │          │      │非他命與潘馨怡1次， │        │抵償之。                            │
│    │          │          │      │並向陳瓊琳收取2,000 │        │                                    │
│    │          │          │      │元。                │        │                                    │
├──┼─────┼─────┼───┼──────────┼────┼──────────────────┤
│ 7  │99年9月4日│朱震秦上開│潘馨怡│潘馨怡以行動電話撥打│2,000元 │朱震秦販賣第二級毒品，處有期徒刑參年│
│    │21時9分許 │住處附近之│      │朱震秦所有之00000000│        │捌月，未扣案0000000000號行│
│    │          │一六堂便利│      │58號行動電話與朱震秦│        │動電話壹支（含該門號之SIM卡壹張）沒 │
│    │          │商店前    │      │聯絡後，二人約於前開│        │收，如全部或一部不能沒收時，追徵其價│
│    │          │          │      │地點見面，朱震秦遂以│        │額；未扣案販賣毒品所得新臺幣貳仟元沒│
│    │          │          │      │2,000元之價格販賣安 │        │收，如全部或一部不能沒收時，以其財產│
│    │          │          │      │非他命與潘馨怡1次， │        │抵償之。                            │
│    │          │          │      │並向陳瓊琳收取2,000 │        │                                    │
│    │          │          │      │元。                │        │                                    │
├──┼─────┼─────┼───┼──────────┼────┼──────────────────┤
│ 8  │99年9月7日│朱震秦上開│潘馨怡│潘馨怡以行動電話撥打│   --   │朱震秦幫助施用第二級毒品，處有期徒刑│
│    │23時50分許│住處附近之│      │朱震秦所有之00000000│        │陸月。                              │
│    │          │一六堂便利│      │58號行動電話與朱震秦│        │                                    │
│    │          │商店前    │      │聯絡並表示需要1,000 │        │                                    │
│    │          │          │      │元之安非他命，朱震秦│        │                                    │
│    │          │          │      │遂代其向上游陳碧章購│        │                                    │
│    │          │          │      │買安非他命後，未抽取│        │                                    │
│    │          │          │      │利潤，即於前開地點將│        │                                    │
│    │          │          │      │安非他命交與潘馨怡，│        │                                    │
│    │          │          │      │幫助潘馨怡施用安非他│        │                                    │
│    │          │          │      │命。                │        │                                    │
├──┼─────┼─────┼───┼──────────┼────┼──────────────────┤
│ 9  │99年9月9日│朱震秦上開│潘馨怡│潘馨怡以行動電話撥打│   --   │朱震秦幫助施用第二級毒品，處有期徒刑│
│    │1時8分許  │住處附近之│      │朱震秦所有之00000000│        │陸月。                              │
│    │          │一六堂便利│      │58號行動電話與朱震秦│        │                                    │
│    │          │商店前    │      │聯絡並表示需要2,000 │        │                                    │
│    │          │          │      │元之安非他命，朱震秦│        │                                    │
│    │          │          │      │遂代其向上游陳碧章購│        │                                    │
│    │          │          │      │買安非他命後，未抽取│        │                                    │
│    │          │          │      │利潤，即於前開地點將│        │                                    │
│    │          │          │      │安非他命交與潘馨怡，│        │                                    │
│    │          │          │      │幫助潘馨怡施用安非他│        │                                    │
│    │          │          │      │命。                │        │                                    │
├──┼─────┼─────┼───┼──────────┼────┼──────────────────┤
│ 10 │99年10月9 │朱震秦上開│潘馨怡│潘馨怡以行動電話撥打│   --   │朱震秦幫助施用第二級毒品，處有期徒刑│
│    │日2時13分 │住處附近之│      │朱震秦所有之00000000│        │陸月。                              │
│    │許        │一六堂便利│      │58號行動電話與朱震秦│        │                                    │
│    │          │商店前    │      │聯絡並表示需要2,000 │        │                                    │
│    │          │          │      │元之安非他命，朱震秦│        │                                    │
│    │          │          │      │遂代其向上游陳碧章購│        │                                    │
│    │          │          │      │買安非他命後，未抽取│        │                                    │
│    │          │          │      │利潤，即於前開地點將│        │                                    │
│    │          │          │      │安非他命交與潘馨怡，│        │                                    │
│    │          │          │      │幫助潘馨怡施用安非他│        │                                    │
│    │          │          │      │命。                │        │                                    │
├──┼─────┼─────┼───┼──────────┼────┼──────────────────┤
│ 11 │99年8月23 │朱震秦上開│劉代勇│劉代勇以行動電話撥打│   --   │朱震秦幫助施用第二級毒品，處有期徒刑│
│    │日17時35分│住處樓下  │      │朱震秦所有之00000000│        │陸月。                              │
│    │許        │          │      │58號行動電話與朱震秦│        │                                    │
│    │          │          │      │聯絡並表示需要1,000 │        │                                    │
│    │          │          │      │元之安非他命，朱震秦│        │                                    │
│    │          │          │      │遂代其向上游陳碧章購│        │                                    │
│    │          │          │      │買安非他命後，未抽取│        │                                    │
│    │          │          │      │利潤，即於前開地點將│        │                                    │
│    │          │          │      │安非他命交與劉代勇，│        │                                    │
│    │          │          │      │幫助劉代勇施用安非他│        │                                    │
│    │          │          │      │命。                │        │                                    │
├──┼─────┼─────┼───┼──────────┼────┼──────────────────┤
│ 12 │99年9月21 │朱震秦上開│劉代勇│劉代勇以行動電話撥打│   --   │朱震秦幫助施用第二級毒品，處有期徒刑│
│    │日21時14分│住處樓下  │      │朱震秦所有之00000000│        │陸月。                              │
│    │許        │          │      │58號行動電話與朱震秦│        │                                    │
│    │          │          │      │聯絡並表示需要2,000 │        │                                    │
│    │          │          │      │元之安非他命，朱震秦│        │                                    │
│    │          │          │      │遂代其向上游陳碧章購│        │                                    │
│    │          │          │      │買安非他命後，未抽取│        │                                    │
│    │          │          │      │利潤，即於前開地點將│        │                                    │
│    │          │          │      │安非他命交與劉代勇，│        │                                    │
│    │          │          │      │幫助劉代勇施用安非他│        │                                    │
│    │          │          │      │命。                │        │                                    │
├──┼─────┼─────┼───┼──────────┼────┼──────────────────┤
│ 13 │99年10月16│朱震秦上開│劉代勇│劉代勇以行動電話撥打│   --   │朱震秦幫助施用第二級毒品，處有期徒刑│
│    │日17時2分 │住處樓下  │      │朱震秦所有之00000000│        │陸月。                              │
│    │許        │          │      │58號行動電話與朱震秦│        │                                    │
│    │          │          │      │聯絡並表示需要1,000 │        │                                    │
│    │          │          │      │元之安非他命，朱震秦│        │                                    │
│    │          │          │      │遂代其向上游陳碧章購│        │                                    │
│    │          │          │      │買安非他命後，未抽取│        │                                    │
│    │          │          │      │利潤，即於前開地點將│        │                                    │
│    │          │          │      │安非他命交與劉代勇，│        │                                    │
│    │          │          │      │幫助劉代勇施用安非他│        │                                    │
│    │          │          │      │命。                │        │                                    │
└──┴─────┴─────┴───┴──────────┴────┴──────────────────┘